【裁判字號】    90,上易,358
【裁判日期】    891120
【裁判案由】    毒品危害防制條例
【裁判全文】
臺灣高等法院臺中分院刑事判決                      九十年度上易字第三五八號
    上  訴  人  臺灣苗栗地方法院檢察署檢察官
    被      告  乙○○
右上訴人，因被告違反毒品危害防制條例案件，不服臺灣苗栗地方法院八十九年度易
字第七四五號，中華民國八十九年十一月二十日第一審判決（起訴案號：臺灣苗栗地
方法院檢察署八十九年度毒偵緝字第二三八號），提起上訴，本院判決如左：
    主  文
上訴駁回。
    理  由
一、本案經本院審理結果，認第一審判決以被告乙○○被訴施用第二級毒品之犯罪不
    能證明，因而為其無罪之諭知，經核其認事用法並無不當，應予維持，並引用第
    一審判決書記載之理由（如附件）。
二、檢察官上訴意旨略稱被告自警訊時起坦承有施用第二級毒品安非他命之犯行，並
    據其母親范黃燕春證稱屬實，可見被告之自白為實在，原審之認定自有未洽云云
    ，提起上訴，固非無見。惟按，被告之自白不得作為有罪判決之唯一證據，仍應
    調查其他必要之證據，以察其是否與事實相符，為刑事訴訟法第一百五十六條第
    二項所明定，經查，被告係於八十九年一月十八日因他案應訊時，經警訊問同時
    採尿送驗其尿液是否有毒品陽性反應，並無查獲其他施用工具或毒品之情事，業
    據證人即承辦員警丙○○於本院九十年二月二十二日調查時證稱屬實，是被告既
    非現行犯或攜帶有施用工具而經警盤查，則其上開有施用第二級毒品之自白，是
    否即堪採認，自應調查其他證據以茲審認，茲原審將該尿液送驗兩次之結果，並
    無安非他命或嗎啡之陽性反應事實，復有該報告二份在卷可稽，則被告是否有於
    該八十九年一月九日之前後期間，施用第二級毒品之犯行，已甚明確，雖被告於
    本院調查時陳稱其應有施用安非他命云云，證人丙○○亦證稱被告採尿時精神不
    好，應有施用毒品等語在卷，顯乏客觀證據堪佐，難以採取，而證人范黃燕春嗣
    於八十九年十月二十五日警訊所供，亦無佐證可憑，且係檢察官起訴後所提出之
    警訊筆錄及偵查筆錄，自難遽信，是原審綜合各情，為被告無罪之諭知，經核尚
    無不合，檢察官猶執陳詞，指摘原判決不當，非有理由，其上訴應予駁回。至被
    告於案發後，經通緝始被查獲，則其被送請觀察勒戒，並再強制戒治，是否有據
    ，係屬另一問題，並不能反溯認定被告於八十九年一月九日有施用第二級毒品安
    非他命之犯行，亦極明顯，附此載明。
三、據上論斷，應依刑事訴訟法第三百七十三條、第三百六十八條，判決如主文。
本案經檢察官甲○○到庭執行職務
中      華      民      國      九十     年       三      月    十三    日
                                臺灣高等法院臺中分院刑事第二庭
                                      審判長法  官  羅  禮  政
                                            法  官  陳  欣  安
                                            法  官  蔡  聰  明
右正本證明與原本無異。
不得上訴。
                                            書記官    瑞  芳
中      華      民      國      九十     年       三      月     十四   日
                                                                        Ｉ


司法院資訊處製作；財團法人民間司法改革基金會備份。
